【裁判字號】    92,訴,3634
【裁判日期】    920818
【裁判案由】    清償借款
【裁判全文】
臺灣臺北地方法院民事判決                        九十二年度訴字第三六三四號
    原      告  華南商業銀行股份有限公司
    法定代理人  丁○○
    訴訟代理人  甲○○
    被      告  鵬達電子工業股份有限公司
    兼法定代理人  戊○○
    被      告  乙○○
                己○○
                丙○○
右當事人間請求清償借款事件，本院判決如左：
    主      文
被告應連帶給付原告新台幣貳佰柒拾陸萬零柒佰玖拾玖元，及自民國九十二年六月三
十日起至清償日止，按年息百分之八點三一計算之利息，並自民國九十二年六月三十
日起至清償日止，在六個月以內者，按上開利率百分之十，超過六個月者，超過部份
按上開利率百分之二十計付違約金。
訴訟費用由被告連帶負擔。
本判決於原告以新台幣玖拾貳萬元供擔保後，得假執行。
    事實及理由
一原告起訴主張如下，並提出保證書乙份、借據及放款部份本金、利息收回記錄乙紙
  、授信約定書參紙等影本為證。
  (一)被告鵬達電子工業股份有限公司（以下簡稱鵬達電子公司）分別於民國八十七年
    三月二十三日、四月九日及四月二十七日繳同被告戊○○、乙○○、己○○、丙
    ○○為連帶保證人，對原告現在（包括過去所負現在尚未清償）及將來所負之借
    款、票據、透支、墊款、保證、損害賠償等及其他一切債務以新台幣（下同）壹
    仟萬元為限額（含本金及其利息、遲延利息、違約金、損害賠償及其他從屬於主
    債務人之負擔），願與主債務人即鵬達電子公司負連帶清償之責任，並共同簽立
    保證書乙紙交予原告收執。
  (二)嗣被告鵬達電子公司基於上開約定，於九十一年十二月三十日向原告借款參佰萬
    元，借款期間自九十一年十二月三十日起至九十二年十二月二十八日止，到期即
    將款本金一次清償，約定利率按原告基本放款利率加碼年率百分之一（目前為年
    率百分之八點三一）按月計付，且約定任何一宗債務不依約付息時，即喪失期限
    利益，應立即清償全部債務，並約定逾期違約金，凡逾期在六個月以內部分，另
    按前項利率之百分之十計付，逾期超過六個月部分，另按前項利率之百分之二十
    計付，詎被告鵬達電子公司借得上開款項後，自九十二年六月三十日起即未履行
    繳納利息，依約已喪失期限利益，而被告戊○○、乙○○、己○○、丙○○既為
    連帶保證人，自應負連帶清償之責，為此請求判決除假執行供擔保金額外，如主
    文第一項所示。
二被告則以：對於尚積欠如主文所示之金額及擔任被告鵬達電子公司向原告借款之連
  帶保證人乙節並不爭執，惟均以目前並無法清償等語置辯，並於本院答辯聲明：駁
  回原告之訴。
三經查本件原告主張之前揭事實，已據其提出保證書乙份、借據及放款部份本金、利
  息收回記錄乙紙、授信約定書參紙等影本為證，且被告對於積欠如主文所示之金額
  並不爭執，自堪信原告之主張為真實。
四從而原告依消費借貸及連帶保證契約請求被告連帶給付如主文所示之本金、利息及
  違約金，為有理由，應予准許。
五假執行之宣告：原告陳明願供擔保，請求宣告假執行，核無不合，茲酌定擔保金額
  ，予以准許。
六結論：本件原告之訴為有理由，依民事訴訟法第三百八十五條第一項前段、第八十
  五條第二項、第三百九十條第二項，判決如主文。
中      華      民      國    九十二    年      八      月     十八     日
                                        民事第四庭  法  官    陳博文
右正本係照原本作成
如對本判決上訴，須於判決送達後廿日內向本院提出上訴狀
中      華      民      國    九十二    年      八      月     十八     日
                                                    書記官    蔡嘉萍


司法院資訊處製作；財團法人民間司法改革基金會備份。
